臺灣高雄地方法院刑事判決　　　　　　　　　　　　　九十一年度訴字第四二七號
　　公　訴　人　臺灣高雄地方法院檢察署檢察官
　　被　　　告　甲○○
右列被告因違反毒品危害防制條例案件，經檢察官提起公訴（九十年度毒偵緝字第五
八八號）及併案審理（九十年度毒偵字第五四八六號），本院判決如左：
    主  文
甲○○連續施用第一級毒品，累犯，處有期徒刑拾月，扣案之第一級毒品海洛因壹小
包（淨重零點壹肆公克、包裝重零點貳零公克）、殘餘海洛因之注射針筒壹支均沒收
銷燬之；又連續施用第二級毒品，累犯，處有期徒刑陸月。應執行有期徒刑壹年貳月
，扣案之第一級毒品海洛因壹小包（淨重零點壹肆公克、包裝重零點貳零公克）、殘
餘海洛因之注射針筒壹支均沒收銷燬之。
    事  實
一、甲○○曾於民國八十五年間因違反戡亂時期肅清煙毒條例及詐欺案件，分別經台
    灣高等法院高雄分院、台灣台北地方法院判處有期徒刑三年一月、五月確定，嗣
    接續執行於九十年五月二十三日假釋交付保護管束期滿而執行完畢。
二、甲○○前因施用毒品案件，經臺灣高雄地方法院以八十七年度毒聲字第三八七號
    裁定送台灣高雄看守所附設勒戒處所觀察、勒戒後，認無繼續施用毒品之傾向，
    業經臺灣高雄地方法院檢察署檢察官於八十七年八月六日，以八十七年度偵字第
    七七七一號不起訴處分確定。詎甲○○仍不知悔改，復於五年內，再度分別基於
    施用第一級毒品海洛因、第二級毒品安非他命之概括犯意，自九十年三月間某日
    起迄同年十月底某日止，在高雄市○○區○○路一七０號六樓之住處，以將第一
    級毒品海洛因摻雜於香煙中之方式，施用第一級毒品海洛因多次；另自九十年五
    月十二日上午十時許起迄同年十月中旬某日止，以將安非他命置於鋁箔紙上燒烤
    吸食煙氣之方式，施用第二級毒品安非他命多次。嗣經警分別於同年五月十三日
    上午八時三十五分許，在高雄縣旗山鎮○○街與廣清街口土地公廟旁查獲，並扣
    得海洛因一小包（淨重０‧一四公克、包裝重０‧二０公克）、殘留海洛因之注
    射針筒一支、美娜水二瓶、黑矸仔二瓶、塑膠吸管一支；又於同年十月四日下午
    五時三十分許，在高雄縣美濃鎮○○路一三六巷七號為警查獲。甲○○經依臺灣
    高雄地方法院九十年度毒聲字第五四二二號裁定送臺灣高雄看守所附設勒戒處所
    觀察、勒戒，惟拒不到案經通緝後，於九十年十一月六日下午六時許，在高雄縣
    旗山鎮○○街一號為警緝獲，經送執行觀察勒戒後，認有繼續施用毒品之傾向。
二、案經高雄縣警察局旗山分局報請臺灣高雄地方法院檢察署檢察官偵查起訴及移送
    併辦。
    理  由
一、訊據被告甲○○對於上開時、地，分別施用第一級毒品海洛因及第二級毒品安非
    他命多次等情供承不諱，且被告於九十年五月三日、同年十月四日為警查獲後所
    採尿液，經送請高雄縣政府衛生局檢驗結果，分別呈嗎啡與甲基安非他命陽性反
    應，以及嗎啡陽性反應，有該局九０煙檢字第八九０號、九０煙檢字第一七一九
    號煙毒尿液檢驗成績書各乙份附卷可稽。再本件於九十年五月十三日查獲扣案之
    白色粉末，經送法務部調查局鑑定結果，屬第一級毒品海洛因無誤（淨重０‧一
    四公克、包裝重０‧二０公克），有該局（九０）陸（一）00000000號
    鑑定通知書一份在卷可考。是依上開補強證據，已足資擔保被告上開任意性自白
    具有相當程度之真實性，而得使本院確信被告前述自白之犯罪事實確屬真實。而
    被告甲○○前因施用毒品案件，經臺灣高雄地方法院以八十七年度毒聲字第三八
    七號裁定送台灣高雄看守所附設勒戒處所觀察、勒戒後，認無繼續施用毒品之傾
    向，業經臺灣高雄地方法院檢察署檢察官於八十七年八月六日，以八十七年度偵
    字第七七七一號不起訴處分確定乙節，則有臺灣高雄地方法院檢察署檢察官八十
    七年度偵字第七七七一號不起訴處分書、該署刑案資料查註紀錄表及臺灣高等法
    院被告全國前案記錄表各一份附卷可參；又本件被告因再度連續施用第一級毒品
    海洛因，經依本院裁定送臺灣高雄看守所附設勒戒處所觀察、勒戒後，結果認有
    繼續施用毒品傾向，有本院九十年度毒聲字第五四二二號刑事裁定及臺灣高雄看
    守所附設勒戒處所於九十年十一月十五日以高所坤戒勒字第二八七二號函送之有
    無繼續施用毒品傾向證明書各一份在卷可憑。被告二犯施用毒品海洛因及安非他
    命，經送觀察勒戒後，並認有繼續施用毒品之傾向等情，犯罪事證明確，犯行實
    堪認定。
二、按犯毒品危害防制條例第十條之罪，經觀察勒戒後，無繼續施用毒品之傾向者，
    應由檢察官為不起訴處分。經不起訴處分後五年內再犯第十條之罪，經觀察勒戒
    後，認有繼續施用毒品之傾向者，即不適用前項之規定（即應由檢察官偵查起訴
    ），毒品危害防制條例第二十條第三項定有明文。核被告前案於經不起訴處分後
    ，五年內再犯毒品危害防制條例第十條第一項、第二項之罪，且經觀察勒戒後，
    有繼續施用毒品之傾向，依前揭規定，應依毒品危害防制條例第十條第一、二項
    之規定論罪科刑。被告先後多次分別施用第一級毒品及第二級毒品安非他命之犯
    行，時間緊密，犯意概括，所犯構成要件相同，均為連續犯，應分別依刑法第五
    十六條規定，以一罪論，並加重其刑。其施用第一級、第二級毒品前持有毒品之
    低度行為，為其施用第一級、第二級毒品之高度行為所吸收，不另論罪。被告所
    犯上開二罪，犯意各別，行為不同，應分論併罰。又公訴人雖僅就被告自九十年
    三月間起至九十年五月十日止，連續施用第一級毒品海洛因，以及就於九十年五
    月十三日上午八時三十五分起回溯二十四小時內（不包括在公權力之拘束時間內
    ）施用第二級毒品安非他命一次之行為起訴，而就被告自九十年五月十日以後迄
    同年十月底止，仍有施用第一級毒品海洛因多次之行為，以及於九十年五月十二
    日上午十時許起迄同年十月中旬某日止，仍有施用第二級毒品安非他命多次之犯
    行，均未據起訴，然檢察官就犯罪事實一部起訴者，其效力及於全部，本件被告
    上開未據起訴施用第一級毒品海洛因及第二級毒品安非他命之行為，與檢察官起
    訴之部份有連續犯之裁判上一罪關係，為起訴效力所及，復經移送併案審理，本
    院自得一併加以裁判。再被告有犯罪事實欄一之論罪科刑執行等情，有卷附台灣
    高雄地方法院檢察署刑案資料查註資料表及台灣高等法院被告全國前案紀錄表各
    一份可按，其於連續施用犯行之一部分係執行完畢五年後再犯有期徒刑以上之罪
    ，為累犯，應依刑法第四十七條之規定加重其刑，並依法遞加之。審酌被告已有
    施用毒品，經觀察、勒戒之紀錄，竟再施用毒品，顯見意志不堅，及其犯罪戕害
    自身，尚無害及他人，犯罪後坦承犯行，態度良好等一切情狀，爰分別酌情量處
    如主文所示之刑，並定其應執行刑，以資懲儆。扣案之第一級毒品海洛因（淨重
    ０‧一四公克、包裝重０‧二０公克），應依毒品危害防制條例第十八條第一項
    前段規定，不問屬於犯人與否，沒收銷燬之（包裝袋與之不能析離，亦應併予宣
    告沒收銷燬之）。又扣案之針筒一支，經送高雄醫學大學附設中和紀念醫院檢驗
    之結果，確含海洛因，有該院0000000－000、一五六號檢驗報告一份
    附卷可稽，因與毒品海洛因已不能分離，亦應視同毒品海洛因，併依毒品危害防
    制條例第十八條第一項前段規定，不問屬於犯人與否，沒收銷燬之；至其餘扣案
    之美娜水二瓶、黑矸仔二瓶、塑膠吸管一支，被告否認為其所有及供其施用毒品
    或預備供施用毒品之物，且經送驗結果，均無毒品反應（有高雄醫學大學附設中
    和紀念醫院0000000－000、一五六號檢驗報告附卷可稽），爰不予宣
    告沒收，併此敘明。
三、公訴意旨另以：被告甲○○於九十年十一月七日上午回溯二十四小時內（不包括
    在公權力之拘束時間內）某時，在不詳處所施用第二級毒品安非他命一次，並有
    臺灣高雄看守所附設勒戒處所報告書暨尿液檢驗結果表一份可佐為其主要論據，
    因認被告甲○○此部分亦涉有施用第二級毒品安非他命之犯行云云。訊之被告堅
    詞否認有此部分施用第二級毒品之犯行，經查：上揭檢驗報告之尿液檢體係被告
    甲○○於九十年十一月六日為警緝獲後，旋即經臺灣高雄地方法院檢察署檢察官
    送臺灣高雄看守所附設勒戒所觀察、勒戒，並於隔日即同年十一月七日上午經勒
    戒所人員採尿後，以亞培ＴＤＸ試劑作初步檢驗，尿液復已丟棄，無法再送覆驗
    等情，有臺灣高雄地方法院檢察署檢察官觀察勒戒處分執行指揮書、臺灣高雄地
    方法院檢察署電話記錄單各一紙附卷可稽，惟上開檢驗方法僅係以亞培ＴＤＸ試
    劑作初步之檢驗，並未以更精密之檢驗方法作進一步之確認，則上開檢驗報告之
    正確性不無可疑；況被告甲○○於九十年十一月六日為警緝獲時，於高雄縣警察
    局旗山分局採集之尿液經送高雄縣政府衛生局，以免疫學分析法及ＴＯＸＩ—Ｌ
    ＡＢ等較為精密之方法檢驗結果，並未驗出有甲基安非他命陽性反應，有該局九
    ０煙檢字第一八五二號煙毒尿液檢驗成績書乙份附卷可稽；復參以被告甲○○於
    當日經警緝獲後至送勒戒所期間，均係於公權力拘束之期間，斷無施用毒品之可
    能，足認被告於九十年十一月七日上午回溯二十四小時內之某時並無施用第二級
    毒品安非他命之犯行，此外復查無其他積極證據足以證明被告確有公訴人所指此
    部分之犯行，惟公訴意旨認此部分與前揭論罪科刑之施用第二級毒品安非他命部
    分有連續犯關係，屬裁判上之一罪，爰不另為無罪之諭知。
據上論斷，應依刑事訴訟法第二百九十九條第一項前段，毒品危害防制條例第十條第
一項、第二項、第十八條第一項前段，刑法第十一條前段、第五十六條、第四十七條
、第五十一條第五款，判決如主文。
本案經檢察官洪期榮到庭執行職務。
中    華    民    國     九十一     年      六      月      二十一      日
                              臺灣高雄地方法院刑事第六庭
                                  審判長 法  官   趙家光
                                         法  官   邱明弘
                                         法  官   邱泰錄
右正本證明與原本無異。
如不服本判決，應於判決送達後十日內，向本院提出上訴狀。
                                         書記官   林慧君
中    華    民    國      九十一      年     六     月      二十一      日
毒品危害防制條例第十條
施用第一級毒品者，處六月以上五年以下有期徒刑。
施用第二級毒品者，處三年以下有期徒刑。
